# 部分商誉金额

提问人：安好 时间：2020-06-08 23:04:00
请教陈版， 2014 年的这道考题，如果甲公司只是自母公司（丁公司）取得乙公司55%股权而不是60%股权，那么计算甲公司应确认对乙公司股权投资的初始投资成本是加上的商誉还是 800 万元吗？谢谢！
【单选题】（ 2014 年）甲公司20×3年 7 月 1 日自母公司（丁公司）取得乙公司60%股权，当日，乙公司个别财务报表中净资产账面价值为3 200万元。该股权系丁公司于20×1年 6 月自公开市场购入，丁公司在购入乙公司60%股权时确认了 800 万元商誉。
20×3年 7 月 1 日，按丁公司取得该股权时乙公司可辨认净资产公允价值为基础持续计算的乙公司净资产账面价值为 4 800 万元。为进行该项交易，甲公司支付有关审计等中介机构费用 120 万元。
不考虑其他因素，甲公司应确认对乙公司股权投资的初始投资成本是（　　）。
A.1 920万元 B.2 040万元 C.2 880万元 D.3 680万元
【答案】D
【解析】甲公司应确认对乙公司股权投资的初始投资成本＝4 800×60%+800＝3 680（万元）。

回答人：chenyiwei
不论甲公司从丁公司取得股权比例多少，只要对乙公司具有控制权的，则下推到甲公司个别报表层面投资成本中和合并报表层面的商誉金额都是母公司合并报表层面商誉的全额，即 800 万元。